# 可供出售金融资产问题

提问人：jangyanbo 时间：2014-12-12 23:03:59
陈老师好： 1 、按照 2014 年 7 月份执行的长期股权投资规定，公允价值不能可靠计量的长期投资一般的做法是按照成本结转至可供出售金融资产，在目前国情下究竟何种情况下的长期投资公允价值不能可靠计量呢！因为一般的投资都能够采用评估的方式进行公允价值确认的！ 2 、上述 1 中的长期投资转换成可供出售金融资产的话（比如 100 家公司）可否对其中净资产额度大的比如只 5 家投资用评估的方式进行公允机制计量，其他剩余 95 家考虑成本与效益原则安成本法结转不知道这样做可不可以！如果不可以道理在哪呢

回答人：chenyiwei
1 、对于分类为“可供出售金融资产”后的后续计量原则问题，我们的意见如下： 根据信息使用者（投资者（股东）/ 债权人 / 经营者 /政府相关部门）的需求作出不同的考虑，以决策相关性（信息使用者）和计量可靠性作为首要考虑因素，并且体现成本效益原则：
具体按以下原则处理： （ 1 ）企业在向关键管理人员提交内部管理报告、评价投资业绩、作出投资决策和编制对外财务报告时，以公允价值作为此类投资资产的首要计量基础的，应采用合理的会计估计和估值手段，就修订后长期股权投资准则生效日和比较财务报表期间持有的可供出售金融资产的公允价值进行评估。权益工具没有活跃市场报价，并非一定代表公允价值不能可靠计量。只有在公允价值合理估计数的变动区间很大，且公允价值变动区间内，各种用于确定公允价值估计数的概率无法合理地确定的前提下，才能认定公允价值不能可靠计量，并按照《企业会计准则第 22 号—金融工具确认和计量》第三十二条规定，在活跃市场中没有报价且其公允价值不能可靠计量的权益工具投资，以及与该权益工具挂钩并须通过交付该权益工具结算的衍生金融资产，应当按照成本进行后续计量。 （ 2 ）除上述情形以外的其他企业，对于被投资单位不具有控制、共同控制和重大影响的长期股权投资，如果在活跃市场中没有报价且其公允价值不能可靠计量的，则应当根据金融工具准则第三十二条的规定，按照成本进行后续计量。 我们不希望看到因转为执行新准则而导致企业在此类股权投资的估值方面发生过大的成本，而对信息使用者而言没有明显效益的情况出现。 因此，我们的意见是：大部分企业对此类股权投资仍将保持成本法计量，对财务报表整体的影响主要是报表项目和会计科目之间的重分类。但最终应以财政部的官方意见为准。
2 、基于重要性原则，可以接受仅对部分重大投资项目进行公允价值估值的处理（如信息使用者确实对公允价值信息有需求）。但对于剩下的以成本计量的部分，同样要关注期末是否发生减值的问题。